臺灣板橋地方法院刑事判決　　　　　　 100年度訴字第1034號
公　訴　人　臺灣板橋地方法院檢察署檢察官
被　　　告　許文彬
上列被告因違反毒品危害防制條例案件，經檢察官提起公訴（
100 年度毒偵字第1412號），被告於準備程序中就被訴事實為有
罪之陳述，經本院合議庭裁定改以簡式審判程序審理，判決如下
：
    主  文
許文彬施用第二級毒品，累犯，處有期徒刑陸月；又施用第一級
毒品，累犯，處有期徒刑拾月，扣案海洛因驗餘淨重零點零肆
公克沒收銷燬之，包裹上開海洛因之包裝袋壹個及注射針筒貳
支均沒收。應執行有期徒刑壹年貳月，扣案之海洛因驗餘淨重零
點零肆公克均沒收銷燬之，包裹上開海洛因之包裝袋壹個及
注射針筒貳支均沒收。
    事  實
一、許文彬前於民國89年間因施用毒品案件，經本院以89年度毒
    聲字第1785號裁定送觀察、勒戒，因認無繼續施用毒品傾向
    ，由臺灣板橋地方法院檢察署檢察官於89年7 月25日以89年
    度毒偵緝字第827 號為不起訴處分確定，嗣於翌日釋放出所
    ；又於90年間因施用毒品案件，經本院以90年度毒聲字第
    4255號裁定送觀察、勒戒後，認有繼續施用毒品之傾向，再
    由臺灣板橋地方法院檢察署檢察官聲請強制戒治及簡易判決
    處刑，戒治部分，由本院以91年度毒聲字第2835號裁定停止
    戒治，所餘戒治期間付保護管束，迨於91年10月24日戒治期
    滿執行完畢；處刑部分，由本院改以91年度易字第957 號判
    處有期徒刑8 月確定（已執行完畢）。又於上開強制戒治執
    行完畢5 年內之93、94年間因施用毒品案件，由本院以96
    年度訴緝字第143 號判處有期徒刑1 年6 月，經撤回上訴後
    確定，復經本院以96年度聲減字第7116號裁定減為有期徒刑
    9 月確定；再於96年間因詐欺案件，經臺灣雲林地方法院以
    96年度六簡字第541 號判處有期徒刑3 月確定；復於同年間
    因施用毒品案件，由臺灣雲林地方法院以97年度訴字第141
    號判處有期徒刑9 月確定。上開3 罪，再經臺灣雲林地方法
    院以97年度聲字第664 號裁定應執行有期徒刑1 年8 月確定
    ，嗣於98年9 月22日縮短刑期執行完畢。
二、詎許文彬竟不知戒絕毒品，竟於觀察勒戒、強制戒治執行完
    畢釋放後5 年內再犯施用毒品案件經刑事科刑處罰後，基於
    施用第二級毒品甲基安非他命之犯意，於100 年2 月8 日下
    午某時，在其位於新北市○○區○○路226 巷10號住處內，
    以甲基安非他命置入吸食器內點燃吸食煙霧之方式，施用第
    二級毒品甲基安非他命1 次；另基於施用第一級毒品海洛因
    之犯意，於100 年2 月8 日20時許，在新北市○○區○○路
    與永平路之仁愛公園內，將海洛因摻水混合於針筒內，以注
    射之方式，施用第一級毒品海洛因1 次。嗣因其另涉毒品案
    件經本院發布通緝，為警於100 年2 月9 日1 時30分許，在
    新北市○○區○○路91巷口處查獲，並扣得其所有第一級毒
    品海洛因1 包（毛重0.245 公克，驗前淨重0.045 公克，驗
    餘淨重0.0433公克）及注射針筒2支。
三、案經新北市政府警察局永和分局報告臺灣板橋地方法院檢察
    署檢察官偵查起訴。
    理  由
一、本案被告許文彬所犯為死刑、無期徒刑或最輕本刑為3 年以
    上有期徒刑以外之罪，其於準備程序中就被訴事實為有罪之
    陳述，經法官告知簡式審判程序之旨，並聽取公訴人之意見
    後，依刑事訴訟法第273 條之1 第1 項規定，裁定由受命法
    官獨任進行簡式審判程序，合先敘明。
二、上開事實，業據被告許文彬於本院審理時坦承不諱，且被告
    為警查獲時採尿送驗結果，呈嗎啡（即海洛因水解後之反應
    ）、甲基安非他命之陽性反應，有新北市政府警察局永和分
    局查獲違反毒品危害防制條例犯嫌代碼對照表、臺灣檢驗科
    技股份有限公司100 年3 月2 日UL/2011/00000000號濫用藥
    物檢驗報告1 紙在卷可證。又有白色粉末1 包、注射針筒2
    支等物扣案可證；上述白色粉末1 包（毛重0.245 公克，驗
    前淨重0.045 公克，驗餘淨重0.0433公克），經送交通部民
    用航空局航空醫務中心鑑驗結果，含第一級毒品海洛因成分
    ，此有該局航空醫務中心100 年3 月8 日航藥鑑字第100118
    3 號毒品鑑定書在卷可佐。上述鑑驗結果，均係檢驗機關本
    於專業知識及以精密儀器或科學檢驗方法所得之結論，自可
    憑信，足見被告自白與事實相符，堪以採信。
三、按毒品危害防制條例於92年7 月9 日修正公布，其中第20條
    、第23條將施用毒品之刑事處遇程序，區分為「初犯」、「
    5 年內再犯」、「5 年後再犯」，而依立法理由觀之，僅限
    於「初犯」、「5 年後再犯」，始應先經觀察、勒戒或強制
    戒治程序，倘被告於5 年內已再犯，經依法追訴處罰，縱其
    第三次（或第三次以上）再度施用毒品之時間，在初犯經觀
    察、勒戒或強制戒治執行完畢釋放5 年以後，已不合於「5
    年後再犯」之規定，且因已於「5 年內再犯」，顯見其再犯
    率甚高，原實施觀察、勒戒或強制戒治，已無法收其實效，
    即應依該條例第10條規定處罰，最高法院95年5 月9 日95年
    度第七次及97年9 月9 日97年度第五次刑事庭會議決議可資
    參照。經查，被告前於89年間因施用毒品案件，經本院以89
    年度毒聲字第1785號裁定送觀察、勒戒，因認無繼續施用毒
    品傾向，由臺灣板橋地方法院檢察署檢察官於89年7 月25日
    以89年度毒偵緝字第827 號為不起訴處分確定，嗣於翌日釋
    放出所；又於90年間因施用毒品案件，經本院以90年度毒聲
    字第4255號裁定送觀察、勒戒後，認有繼續施用毒品之傾向
    ，再由臺灣板橋地方法院檢察署檢察官聲請強制戒治及簡易
    判決處刑，戒治部分，由本院以91年度毒聲字第2835號裁定
    停止戒治，所餘戒治期間付保護管束，迨於91年10月24日戒
    治期滿執行完畢；處刑部分，由本院改以91年度易字第957
    號判處有期徒刑8 月確定；又於93、94年間因施用毒品案件
    ，由本院以96年度訴緝字第143 號判處有期徒刑1 年6 月，
    經撤回上訴後確定，復經本院以96年度聲減字第7116號裁定
    減為有期徒刑9 月確定；再於96年間因施用毒品案件，由臺
    灣雲林地方法院以97年度訴字第141 號判處有期徒刑9 月確
    定，此有臺灣板橋地方法院檢察署刑案資料查註紀錄表、全
    國施用毒品案件紀錄表及臺灣高等法院被告前案紀錄表各1
    份在卷可參。是被告於觀察勒戒、強制戒治執行完畢釋放後
    ，5 年內已再犯施用毒品案件，經法院判處罪刑確定，則其
    再犯本件施用毒品案件，即非屬該條例第20條第3 項所稱「
    5 年後再犯」之情形，檢察官自應依法追訴。從而，本件事
    證明確，被告犯行應堪認定。
四、查海洛因及甲基安非他命分屬毒品危害防制條例第2 條第2
    項第1 款、第2 款所稱之第一級、第二級毒品，均不得持有
    、施用，被告竟持以施用，核其所為，係犯同條例第10條第
    1 項之施用第一級毒品罪及同條例第2 項之施用第二級毒品
    罪。其施用前、後持有海洛因及甲基安非他命之低度行為，
    應為施用之高度行為所吸收，均不另論罪。查被告前有如事
    實欄所示之論罪科刑執行前科，有臺灣高等法院被告前案紀
    錄表1 份在卷可按，其受有期徒刑之執行完畢後，5 年之內
    故意再犯有期徒刑以上之上述二罪，皆為累犯，均應依刑法
    第47條第1 項之規定加重其刑。其所犯上述二罪，犯意各別
    ，行為互異，應予分別論罪，合併處罰。爰審酌被告素行非
    佳，此有卷附之臺灣高等法院被告前案紀錄表1 份可參，且
    被告經觀察勒戒、多次刑事科刑處罰後，仍未能戒除毒癮，
    顯見其無戒毒悔改之意，惟念其施用毒品之次數各僅1 次、
    犯罪後坦認犯行，態度尚可等一切情狀，分別量處如主文所
    示之刑，並定其應執行刑。扣案之海洛因驗餘淨重0.0433公
    克，為第一級毒品，應依毒品危害防制條例第18條第1 項前
    段規定收沒銷燬之；包裹上開海洛因之包裝袋1 個，係用以
    防止海洛因裸露、潮溼、便於攜帶施用，為被告所有供施用
    第一級毒品海洛因所用之物，與扣案之注射針筒2 支，為被
    告所有，供或預備供其施用第一級毒品海洛因所用之物，業
    據被告供明在卷，爰併予依刑法第38條第1 項第2 款規定沒
    收之。
據上論斷，應依刑事訴訟法第273 條之1 第1 項、第299 條第1
項前段，毒品危害防制條例第10條第1 項、第2 項、第18條第1
項前段，刑法第11條、第47條第1 項、第51條第5 款、第38條第
1 項第2 款，判決如主文。
本案經檢察官洪國朝到庭執行職務。
中    華    民    國   100    年    7     月    14    日
                  刑事第十庭  法  官  陳海寧
以上正本證明與原本無異。
如不服本判決，應於判決送達後10日內敘明上訴理由，向本院提
出上訴狀 (應附繕本) ，上訴於臺灣高等法院。其未敘述上訴理
由者，應於上訴期間屆滿後20日內向本院補提理由書「切勿逕送
上級法院」。
                              書記官  馮得弟
中    華    民    國   100    年    7     月    25    日
附錄本案論罪科刑法條
毒品危害防制條例第10條
施用第一級毒品者，處 6 月以上 5 年以下有期徒刑。
施用第二級毒品者，處 3 年以下有期徒刑。